臺灣板橋地方法院民事判決　　　　　　 100年度訴字第1767號
原　　　告　張立言
訴訟代理人　李韶生律師
被　　　告　張緯紘
　　　　　　莊詠盛
　　　　　　於千耀
共　　　同
訴訟代理人　彭桂菊
上列當事人間侵權行為損害賠償事件，原告於本院100年度易字
第416號家庭暴力傷害案件之刑事訴訟程序中提起附帶民事訴訟
（100年度附民字第212號），經刑事庭裁定移送前來，本院於民
國100年10月18日言詞辯論終結，判決如下：
    主  文
被告張緯紘、莊詠盛、於千耀應連帶給付原告新台幣壹拾萬元，
及張緯紘、莊詠盛自民國一百年四月三十日起、於千耀自民國一
百年九月十七日起，均至清償日止，按年息百分之五計算之利息
。
原告其餘之訴駁回。
訴訟費用由被告張緯紘、莊詠盛、於千耀連帶負擔百分之十九，
餘由原告負擔。
本判決第一項得假執行。但被告張緯紘、莊詠盛、於千耀得以新
台幣壹拾萬元預供擔保而免為假執行。
原告其餘假執行之聲請駁回。
    事實及理由
一、原告起訴主張：被告張緯紘係原告之堂弟，2人間具有家庭
    暴力防治法第3條第4款所定之家庭成員關係，張緯紘於民國
    99年5月15日，與被告莊詠盛、於千耀等人，在新北市○○
    區○○路2段412巷與光復路口之光復停車場附近烤肉聊天（
    刑事判決復載為「因提及其母親遭張立言毆傷之事，一時氣
    憤不已，遂與莊詠盛、於千耀等人於同日21時40分許，一同
    前往上開停車場管理處之辦公室內，欲質問張立言何以毆傷
    其母親，雙方因而發生口角衝突」），張緯紘、莊詠盛、於
    千耀等3人（下稱張緯紘等3人）即共同基於傷害人身體之犯
    意聯絡，接續在上開停車場管理處之辦公室及新北市○○區
    ○○路2段416巷2號前，分別以徒手或石器（檢察官起訴書
    載為「不明器具」），毆打原告頭部及身體各處成傷（刑事
    判決書載為「造成張立言受有右肢擦挫傷、右手掌背部瘀傷
    、左手背部瘀挫傷、後腦裂傷、後背部壓痛、右眼結膜出血
    、右眼下方裂傷、右眼上方瘀傷、上唇裂傷、左嘴角擦傷及
    鼻部紅腫等之多處傷害」，下稱系爭傷害），嗣張緯紘等3
    人復自99年10月15日起，多次在原告住處徘徊，違反保護令
    ，致原告心理焦慮、驚恐與懼怕，身心嚴重二次受傷，原告
    因此受有醫療交通費用新台幣（下同）2萬2,640元、1年無
    法工作損失20萬7,360元（基本工資17,280×12）之損害，
    並因身心痛苦請求賠償慰撫金30萬元，爰依侵權行為損害賠
    償法律關係提起本件訴訟等情。並聲明：(一)張緯紘、莊詠盛
    、於千耀應連帶給付原告53萬元，及自起訴狀繕本送達翌日
    起至清償日止，按年息百分之5計算之利息；(二)願供擔保請
    准宣告假執行。
二、張緯紘等3人則以：(一)張緯紘等3人並未有原告所指之傷害行
    為，且亦未有多次於原告門口徘徊，違反家庭暴力保護令等
    情事，原告主張之傷害行為與實情不符，原告所提出之醫院
    診斷證明書、受傷照片等，皆為其跌倒後撞上變電箱所生挫
    傷，又張緯紘於新北市○○區○○路2段479號1樓門口騎樓
    活動，皆為法之所許，原告以此為由，企圖誣陷張緯紘有違
    反家庭保護令情事，恐欠公允。(二)原告與張緯紘之嫌隙，肇
    因於原告貪圖家族經營光復停車產之財產，希藉此糾紛排除
    張緯紘保護其母親彭桂菊及家族財產之權利，遂其達到掌握
    全部光復停車場所有營利收入之意圖，並於99年5月2日歐打
    彭桂菊，是倘認張緯紘等3人有傷害原告而應負有民事損害
    賠償責任，原告亦與有過失。(三)原告請求賠償之醫療交通費
    用2萬2,640元部分，並未提出單據證明，原告請求賠償無法
    工作損失，20萬7,360元部分，亦未善盡舉證責任，均無理
    由，又原告平時無業，皆呼朋酗酒作樂、遊手好閒，鄰右皆
    避之唯恐不及，原告平時與鄰居口角摩擦掛彩，亦乃稀鬆平
    常事，是原告請求精神慰撫金30萬元，亦言過其實，有欠公
    允等語置辯。並聲明：(一)原告之訴及假執行之聲請均駁回。
    (二)如受不利判決，願供擔保請准宣告免為假執行。
三、原告主張之上揭傷害、違反保護令事實，為張緯紘等3人所
    否認，並以前詞置辯。查關於張緯紘等人於99年5月15日傷
    害原告、違反保護令之事實，業據原告提出本院100年度易
    字第416號刑事判決為證（本院訴字卷第12頁），且張緯紘
    等人亦自承已易科罰金執行完畢（同卷95頁背面），已堪信
    為真實，張緯紘等人空言否認，所辯顯不足取。次查關於張
    緯紘等3人自99年10月15日起，多次在原告住處徘徊，違反
    保護令，致原告心理焦慮、驚恐與懼怕，身心嚴重二次受傷
    之事實，並未為本院刑事確定判決所認定，原告亦未舉證以
    實其說，原告此部分主張之事實，即難信為真實。
四、按「因故意或過失，不法侵害他人之權利者，負損害賠償責
    任」、「數人共同不法侵害他人之權利者，連帶負損害賠償
    責任」、「不法侵害他人之身體或健康者，對於被害人因此
    喪失或減少勞動能力或增加生活上之需要時，應負損害賠償
    責任」、「不法侵害他人之身體、健康、名譽、自由、信用
    、隱私、貞操，或不法侵害其他人格法益而情節重大者，被
    害人雖非財產上之損害，亦得請求賠償相當之金額」，民法
    第184條第1項前段、第185條第1項前段、第193條第1項、第
    195條第1項前段分別定有明文。查張緯紘等3人共同傷害原
    告身體，致原告受有系爭傷害，揆諸上開規定，原告自得請
    求張緯紘等3人連帶給付損害賠償，茲就原告各項請求分述
    如下：
  (一)醫療交通費用部分：
    原告主張其受有醫療交通費用2萬2,640元云云，固據提出醫
    療單據為證（本院附民字卷第5至24頁），惟該單據係自99
    年9月1日以後就診費用，難認與張緯紘等3人99年5月15日之
    行為有關，且原告就其因99年5月15日受傷所支出醫療交通
    費用，並未提出證據證明，其所為主張尚難信為真實。
  (二)工作損失部分：
    原告主張其1年無法工作損失20萬7,360元云云，並未舉證以
    實其說，已難信為真實，況觀諸原告所受系爭傷害，均為皮
    肉之傷而已，依一般社會常情判斷，亦應無損於其工作能力
    ，是原告此部分主張仍無可取。
  (三)慰撫金部分：
    原告主張其身心嚴重受創，請求30萬元之慰撫金。本院斟酌
    原告受傷情況及原告係大學畢業、現待業中、財產有房屋1
    筆、土地、投資數筆（本院訴字卷第10頁、第75至78頁）；
    張緯紘係大學肄業，目前並無工作，名下有1間房子等；莊
    詠盛高中肄業，目前並無工作，名下亦無財產；於千耀高職
    畢業，目前為木工學徒，收入不定，名下有汽車1部（同卷
    第95頁背面、第79至83頁）兩造之身分、地位、經濟能力等
    節，認張緯紘等3人應連帶賠償原告之慰撫金以10萬元為適
    當，原告逾此範圍之請求則屬無據。
五、張緯紘等3人復抗辯原告與有過失云云，惟張緯紘等3人係故
    意傷害原告，無論其原因為何，張緯紘等3人均不應出手傷
    人，自難認原告亦與有過失，是張緯紘等3人此部分所辯，
    即無可採。
六、從而，原告依侵權行為損害賠償之法律關係，請求張緯紘等
    3人連帶給付原告10萬元，及自刑事附帶民事起訴狀繕本送
    達被告翌日即張緯紘、莊詠盛自100年4月30日（本院附民字
    卷第1頁）起、於千耀自100年9月17日起（本院訴字卷第89
    頁），均至清償日止，按年息百分之5計算之利息，為有理
    由，應予准許。逾此範圍則為無理由，應予駁回。
七、兩造分別陳明願供擔保請准宣告假執行及免為假執行，就原
    告勝訴部分，金額在50萬元以下，應依職權宣告假執行，並
    酌定相當擔保金額宣告免為假執行；至原告敗訴部分，其假
    執行之聲請失所附麗，應予駁回。
八、本件事證已臻明確，兩造其餘主張及攻擊防禦方法，核與判
    決結果不生影響，爰不一一論述，附此敘明。
據上論結，本件原告之訴為一部有理由，一部無理由，依民事訴
訟法第79條、第85條第2項、第389條第1項第5款、第392條第2項
，判決如主文。
中    華    民    國   100    年    11    月    1     日
                  民事第二庭    法  官  連士綱
以上正本係照原本作成
如對本判決上訴，須於判決送達後20日內向本院提出上訴狀。如
委任律師提起上訴者，應一併繳納上訴審裁判費。
中    華    民    國   100    年    11    月    1     日
                                書記官  吳俞玲